---
title: "Comandos Básicos"
author: "Rafael Bueno - rm330593"
date: "21 de maio de 2018"
output: html_notebook
---

# Comandos Básicos

## Variáveis - mostrar valor existente

Definir o valor de uma variável chamada valorA

```{r}
valorA <- 10
```

Mostrar o valor da variável valorA

```{r}
ls()
10
valorA
```

## Somar Variáveis

Realizar 2 somas, uma com valores declarados na soma e outra com valores de variáveis existentes

```{r}
soma1 <- 40 + 49
soma2 <- valorA + 49
```

Mostrar  valor das somas

```{r}
soma1
soma2
```

## Operadores aritméticos básicos

são +, -, /, *, e ^ (ou **)

```{r}
5 + 10
5 - 10
5 * 10
5 / 10
5 ^ 10
5 ** 10
```

Na divisão, existem operadores para obter o resto da divisão (%%) e o quociente (%/%)

```{r}
10 / 3
10 %% 3
10 %/% 3
```

## Comandos para Ajuda 

```{r}
?rnorm
help.search("rnorm")
args("rnorm")
```

## Pacotes

```{r}
install.packages("abc.data")
library("abc.data")
require("abc.data")
detach("package:abc.data", unload=TRUE)
remove.packages("abc.data")
```

É possível acessar um componente de um pacote sem carregá-lo na memória.
<nome_do_pacote>::<componente>

```{r}
ggplot2::qplot(1)
```


## Tipos de Dados Primitivos

Números booleanos

```{r}
var_logical <- TRUE
var_logical
class(var_logical)
```

Números inteiros

```{r}
var_integer <- 45L
var_integer
class(var_integer)
```

Números decimais

```{r}
var_numeric <- 45.6
var_numeric
class(var_numeric)
```

Textos, strings

```{r}
var_character <- "Aula Inicial"
var_character
class(var_character)
```

Números Imaginários

```{r}
var_imagine <- 1.3 + 2.45i
var_imagine
class(var_imagine)
```

## Verificação e conversão dos dados

Verificar a class

```{r}
class(var_imagine)
```

Usar as funções "is"

```{r}
is.integer(var_imagine)
is.numeric(var_imagine)
is.character(var_imagine)
is.complex(var_imagine)
```

Para converter existem as funções "as"

```{r}
var_logical_a <- as.integer(var_logical)
var_logical_a
class(var_logical_a)
var_logical_b <- as.numeric(var_logical_a)
var_logical_b
class(var_logical_b)
var_logical_c <- as.character(var_logical_b)
var_logical_c
class(var_logical_c)
```






