---
title: "Vetores"
author: "Rafael Bueno - rm330593"
date: "26 de maio de 2018"
output: html_notebook
---

# Vetores

Para criar um vetor, utilizamos a função "c"
c = combine

```{r}
vet_int <- c(1, 2, 3, 10)
vet_int
vet_bool <- c(TRUE, TRUE, TRUE, FALSE)
vet_bool
vet_str <- c("F","I","A","P")
vet_str
vet_num <- c( 12.1, 14, 78.5, FALSE)
vet_num
vet <- c(18.1, 19, 20.14)
vet
```

Criar um vetor com um monte de valores (de 1 a 40)

```{r}
montao <- 1:40
montao
```

adicionar valor ao vetor vet

```{r}
vet <- c(vet, 78.7)
vet
```

Ou um valor negativo

```{r}
vet <- c(-18, vet)
vet
```

É possível combinar em um vetor, os componentes de outros vetores

```{r}
vet_int <- c(vet_int, -1,vet_int)
vet_int
vet_bool <- c(FALSE, vet_bool)
vet_bool
vet_str <- c(10, vet_str, vet_int)
vet_str
```

Como criar 2 vetores com os dias da semana

```{r}
semana.int = c(1,2,3,4,5,6,7)
semana.int
semana.str = c("Domingo", "Segunda", "Terça", "Quarta", "Quinta", "Sexta", "Sábado")
semana.str
```

Nomear os elementos de um vetor

```{r}
names(semana.int) <- semana.str
semana.int
```

```{r}
names(semana.int)
names(semana.str)
```

Existem funções específicas para trabalhar com os vetores:

```{r}
vetor_a <- c(1, 2, 3)
vetor_b <- c(4, 5, 6)
vetor_total = vetor_a + vetor_b
vetor_total
```

# Operações Matemáticas c/ vetores

Multiplicação

```{r}
vet * 2
```

```{r}
vet * 10
```

Multiplicação e Soma

```{r}
vet * 10 + 10
```

Multiplicação entre vetores

```{r}
vet * vet
```




