---
title: "Matrizes"
author: "Rafael Bueno - rm330593"
date: "26 de maio de 2018"
output: html_notebook
---

## Matrizes

Para criar uma matrix, utilizamos a função "matrix"

```{r}
matrix(c(1,2,3,4,5,6,7,8,9), nrow = 3)
```

Cria um vetor com os dados necessários para as matrizes

```{r}
vet01 = c(1,2,3,4,5,6,7,8,9)
vet01
```

Cria uma matriz 3x3

```{r}
matrix( vet01 , nrow = 3)
```

Cria uma matriz 3x3, com os dados ordenados por linha

```{r}
matrix( vet01 , nrow = 3, byrow = T)
```

Cria uma matriz 6x3, com os dados por linha e "recicla"

```{r}
matrix( vet01 , nrow = 6, ncol=3, byrow = T)
```

Um exemplo prático. Vamos criar uma matriz com o lucro nos EUA e fora dos EUA para a trilogia Star Wars. Preste atenção nas variáveis de ambiente para consultar os valores da variável "star_wars".

```{r}
nova_esperanca<- c(460.998, 314.4)
imperio_contra_ataca <- c(290.475, 247.900)
retorno_de_jedi <- c(309.306, 165.8)
trilogia <- c(nova_esperanca, imperio_contra_ataca, retorno_de_jedi)
star_wars <- matrix(trilogia, ncol = 2 , byrow = T )
star_wars
```

Assim como nomeamos os vetores, também podemos nomear as linhas e colunas de uma matriz.

```{r}
colnames(star_wars) <- c("EUA", "Mundo-EUA")
rownames(star_wars) <- c("Uma nova esperança", "O império contra ataca", "O retorno de jedi")
star_wars
```



