---
title: "Subsets"
author: "Rafael Bueno - rm330593"
date: "26 de maio de 2018"
output: html_notebook
---

# Subsets

## Vetores

Cria vetor de strings x

```{r}
x <- c("a", "b", "c", "c", "d", "a")
x
length(x)
```

Primeiro elemento do vetor Observe que no R, o vetor começa com 1, e não com zero.

```{r}
x[1]
```

Segundo elemento do vetor:

```{r}
x[2]
```

Elementos fora do tamanho do vetor retornam NA

```{r}
x[1:8]
```

Para extrair os elementos de 1 a 4:

```{r}
x[1:4]
```

Para extrair elementos de forma arbitrária:

```{r}
x[c(1, 3, 4)]
```

No R, números negativos no filtro do subset significam negação:

```{r}
x[-2]
x[c(-2, -5)]
```

E se misturarmos negativos e positivos?

```{r}
x[c(1,2,3,-2, -5)]
```

E ainda há a opção de passar um vetor lógico

```{r}
x[c(FALSE, TRUE, FALSE, TRUE, TRUE, FALSE)]
```

Se o vetor for menor, o R recicla automaticamente.

```{r}
x[c(FALSE, TRUE, FALSE)]
x[c(FALSE, TRUE, FALSE, TRUE, FALSE, TRUE, FALSE, TRUE, FALSE, TRUE, FALSE)]
```

Isso nos permite filtrar de forma prática:

```{r}
u <- x > "a"
u
x[u]
```

## Matrizes

Vamos criar uma matriz 2x3
Acessando elementos específicos da matriz:

```{r}
x <- matrix(c(1,2,3,4,5,6,7,8,9), nrow = 3)
x[1, 2]
x[2, 1]
```

Obtendo toda uma linha ou uma coluna:
E se não usar a vírgula?

```{r}
x[1]
x[3] #Varre por coluna, sempre
```

Perceberam como ao filtrar elementos de uma matriz, obtemos um elemento ou um vetor? E para os casos que não queremos transformação do tipo da variável? Como fazer?

```{r}
x[1, 2, drop=FALSE]
x[2, 1, drop=FALSE]
x[1, , drop=FALSE]
x[, 2, drop=FALSE]
x[1, drop=FALSE] #Opa!!! O que aconteceu?
```

