---
title: "Data e Hora"
author: "Rafael Bueno - rm330593"
date: "26 de maio de 2018"
output: html_notebook
---

# Data e Hora

Data é representada pela classe Date

Hora pode ser representada por:

* POSIXct - Número de segundos a partir de 01-01-1970
* POSIXlt - Lista de ano, mês, dia, hora, minuto, segundo, etc.

```{r}
dia_texto <- "28/09/2017 T 18:51:30"
dia_date <- as.Date(dia_texto,format="%d/%m/%Y T%H:%M:%S",tz="America/Sao_Paulo")
dia.time1 <- as.POSIXct(dia_texto,format="%d/%m/%Y T%H:%M:%S",tz="America/Sao_Paulo")
dia.time2 <- as.POSIXlt(dia_texto,format="%d/%m/%Y T%H:%M:%S",tz="America/Sao_Paulo")
```

```{r}
dia_date
dia.time1
dia.time2
unclass(dia_date)
unclass(dia.time1)
unclass(dia.time2)
```

Para obter a data e hora atual

```{r}
Sys.time()
Sys.Date()
Sys.timezone()
```

Converter um texto em data

```{r}
#as.Date()
#as.POSIXct()
#as.POSIXlt()
strptime("Janeiro 10, 2012 10:40", "%B %d, %Y %H:%M")
```

## Lubridate

Trata-se de um pacote facilitador para manipular tempo

```{r}
library(lubridate)
```

```{r}
ymd("20110604")
mdy("06-04-2011")
dmy("04/06/2011")
ymd_hms("2018-04-23T19:02:13")
dmy_hms("23/04/2018 19:03:14")
```

Convertendo com fuso horário

```{r}
checkin <- ymd_hms("2011-06-04 12:00:00", tz = "Pacific/Auckland")
checkin
```

```{r}
checkout <- ymd_hms("2011-08-10 14:00:00", tz = "Pacific/Auckland")
checkout
```

Extraindo os componentes da data

```{r}
second(checkin)
second(checkin) <- 25
checkin
second(checkin) <- 0
wday(checkin)
wday(checkin, label = TRUE)
tz(checkin)
```

### Fuso Horário

```{r}
reuniao <- ymd_hms("2011-07-01 08:00:00", tz = "Pacific/Auckland")
with_tz(reuniao, "America/Sao_Paulo")
```


```{r}
reuniao <- force_tz(reuniao, "America/Sao_Paulo")
with_tz(reuniao, "Pacific/Auckland")
```

### Duração, Intervalo

Pode-se utilizar a função interval ou o operador %--%

```{r}
estadia <- interval(checkin, checkout) 
estadia
```

```{r}
estadia <- checkin %--% checkout
estadia
```

Quanto tempo foi a estadia?

```{r}
checkout - checkin
difftime(checkout, checkin)
difftime(checkout, checkin, unit="mins")
difftime(checkout, checkin, unit="secs")
```

```{r}
conferencia <- interval(ymd(20110720, tz = "Pacific/Auckland"), ymd(20110831, tz = "Pacific/Auckland"))
conferencia
```

Há alguma sobreposição?

```{r}
int_overlaps(conferencia, estadia)
estadia
conferencia
setdiff(estadia, conferencia)
setdiff(conferencia, estadia)
```


### Somando Valores às datas

```{r}
minutes(2) ## Cria um período de 2 minutos
dminutes(2) ## Cria uma duração  (em sefundos) de 2 minutos
duration(2, units = "minutes")
checkin + minutes(2)
checkin + hours(2)
checkin + years(2)
checkin + dyears(2) ##Opa, qual a diferença?
```

### Avaliando os Períodos

* Quanto tempo de estadia?

```{r}
estadia / ddays(1)
estadia / dhours(1)
estadia / dminutes(1)
estadia / dseconds(1)
```

Qual a diferença do difftime(checkout, checkin, unit=“mins”) ?

```{r}
difftime(checkout, checkin, unit="mins")
difftime(checkout, checkin, unit="mins") / 10
estadia / dminutes(1)
estadia / dminutes(10)
```
















