---
title: "Simulation"
author: "Rafael Bueno - rm330593"
date: "26 de maio de 2018"
output: html_notebook
---

```{r setup, include=FALSE}
knitr::opts_chunk$set(echo = TRUE)
```

# Simulation

Packages necessárias:

```{r}
library(plotly)
```

## Números aleatórios


rnorm - Para obter número aleatórios seguindo uma distribuição normal


```{r}
x <- rnorm(1000)
plot_ly(x = x, type = "histogram")
```



```{r}
x2 <- rnorm(n = 10, mean = 20, sd = 2)
x2
summary(x2)
```


dnorm - Avalia a probabilidade da normal de X

```{r}
dnorm(x = -2:2, mean = 1, sd = 1)
plot_ly(x = -2:2, y = dnorm( x = -2:2, mean = 1, sd = 1), type = "scatter")
plot_ly(x = -2:2, y = dnorm( x = -2:2, mean = 1, sd = 1), type = "area")
```


pnorm - Avalia a probabilidade ACUMULADA da normal de X


```{r}
x3 <- seq(from=-5, to = 5, length.out = 1000)
y3 <- pnorm(x3)
plot_ly( x = x3, y = y3 )
```


## Simulando um modelo linear

Plot esperado, sem efeito aleatório

```{r}
x4 <- seq(from=-1, to = 3, length.out = 6)
y4 <- 0.5 + 2 * x
plot_ly( x = x4, y = y4, type = "area" )
```


Com aleatoriedade por normal

```{r}
set.seed(20)
x5 <- rnorm(100)
e5 <- rnorm(100, 0, 2)
y5 <- 0.5 + 2 * x5 + e5
plot_ly( x = x5, y = y5, type = "scatter" )
```


### Binomial


Probabilidade binomial


```{r}
rbinom(10, 10, prob = rep(.3,10))
x6 = rbinom(50000, 10, prob = rep(.2,10))
plot_ly(x = x6, type = "histogram") %>% layout(title ="Binomial com centro em 0.2" )
```


## Família Uniforme



```{r}
runif(100)
```


## Amostras Domínio

comando sample


```{r}
sample <- sample(0, 1000, 50000)
```


```{r}
set.seed(1)
amostra = c("T","R","I","A","N","G","U","L","O","S")
sample(x = amostra, replace = FALSE)
sample(x = amostra, replace = TRUE)
sample(x = amostra, size = 5)
sample(x = amostra, size = 10, replace = TRUE, prob = c(1, 1, 5, 1, 1, 1, 1, 1, 1, 5))
```

## Randon Uniform


```{r}
set.seed(10)
x7 <- runif(n = 1000, min = 10, max = 20)
#x7
plot_ly(x = x7, type = "histogram") %>% layout(title ="Distribuição uniforme entre 10 e 20" )
```


SAMPLE em data.frame (exercício)


```{r}
dim(airquality)
summary(airquality)
head(airquality, n = 10)
```



```{r}
set.seed(20)
linhas.idx <- seq_len(nrow(airquality))
linhas.sample <- sample(linhas.idx, 10)
airquality[linhas.sample, ]
```

















