---
title: "Funções e sub-Rotinas"
author: "Rafael Bueno - rm330593"
date: "26 de maio de 2018"
output: html_notebook
---

# Funções e sub-Rotinas

Criar:
obj_name <- function(<parâmetros>){
instruções
}

Executar:
obj_name(<parâmetros>)

função recursiva


```{r}


```


## Exercício

* Criar função Fatorial que retorna o fatorial de um número inteiro.
* O fatorial de um número n é n * n-1 * n-2 ... até n = 1
* Exemplo 4! (lê-se 4 fatorial) é dado por: 4 * 3 * 2 * 1

Opção 1

```{r}
fatorial <- function(n){
r <- n
  while (n > 1) {
    r = r + (n * (n - 1))
    n = n - 1
  }
return(r)
}
fatorial(4)
```

Opção 2 - Solução Aula

```{r}
fatorial <- function(n){
  if(n==1){
    return (1)
  }
  return(n * fatorial(n - 1))
}
fatorial(4)

```

Fazer uma função que recebe um vetor numérico e retorna seus valores invertidos.
Exemplo:

* Entrada: 44, 67 , 5, 47, 8, 1, 79, 128
* Saída: 128, 79, 1, 8, 47, 5, 67, 44


```{r}


```


## PARA RACIOCIAR

* O que é a variável i? Uma função ou um número?
* O que é esperado da "Execução 1"?
* E da "Execuçãoo 2"?


```{r}
h <- function() {
  x <- 10
  function() {
    x
  }
}
i <- h()
#Execução 1:
i()
x <- 20
#Execução 2:
i()
```




















