---
title: "Environment"
author: "Rafael Bueno - rm330593"
date: "26 de maio de 2018"
output: html_notebook
---

# Environment

Global Envionment

```{r}
print(.GlobalEnv)
View(print)
View(.GlobalEnv)
```


Atribuição de variáveis entre Environments


```{r}
e1 = new.env()
assign("var1", 1, envir = e1 )
get("var1", envir = e1)
exists("var1", envir = e1)
rm("var1", envir = e1)
exists("var1", envir = e1)
```


## Exercício

Criar uma função que:
- Obtém o environment atual
- Obtém o Global Environment
- Imprima o environment atual
- Imprima o Global Environment

```{r}
eg <- function(){
  x <- environment()
  y <- globalenv()
  print(x)
  print(y)
}
eg()
```

Executar esta função 5 vezes
O endereço do Environment foi o mesmo em todas as execuções?

```{r}
for (i in 1:5) {
  eg <- function(){
  x <- environment()
  y <- globalenv()
  print(x)
  print(y)
  print(z)
  }
  eg()
  }
```


## <<- 

Atribui valor á variável no ambiente superior que contenha a variável definida. Para no Global.
Tem uma menção no HELP sobre variável ou ambiente locked


```{r}
lockEnvironment(env, bindings = FALSE)

environmentIsLocked(env)

lockBinding(sym, env)

unlockBinding(sym, env)

bindingIsLocked(sym, env)

makeActiveBinding(sym, fun, env)

bindingIsActive(sym, env)
```


## DEBUG


```{r}
f <- function(){
  for (i in 1:10) {
    print(i)
  }
}
debugonce(f)
```


## Exercício


```{r}
for (i in 1:5) {
  eg <- function(){
  x <- environment()
  y <- globalenv()
  print(x)
  print(y)
  print(z)
}
debugonce(eg)
eg()
}
```

## LOCK de Variáveis / Ambientes

Lock de Variáveis - Atividade

```{r}
a <- 3
lockBinding('a',env = globalenv())
a <- 4
rm(a, envir = globalenv())
```

```{r}
a = 5
lockBinding('a', env = globalenv())
bindingIsLocked('a', env = globalenv())
```

```{r}
a = 6
unlockBinding('a', env = globalenv())
bindingIsLocked('a', env = globalenv())
a = 7
```

Lock de Environments - Atividade

Perigo: Não há unlock de environment!!!

lockEnvironment
environmentIsLocked


