---
title: "Download"
author: "Rafael Bueno - rm330593"
date: "26 de maio de 2018"
output: html_notebook
---

# Download

Se não existir diretório data, cria através do comando:

```{r}
if(!file.exists('../data')){
  dir.create('../data')
  }
```

download.file()
mode='wb'

```{r}
file.url = 'http://www.bcb.gov.br/pec/Indeco/Port/IE1-04.xlsx'
file.local = file.path('../data', basename(file.url))
download.file(url = file.url, destfile = file.local , mode='wb')
```

```{r}
dl_url <- function(file.url){
  if(!file.exists('../data')){
    dir.create('../data')
    }
  file.local = file.path('../data', basename(file.url))
  download.file(url = file.url, destfile = file.local , mode='wb')
  list.files('../data')
  }
```


```{r}
dl_url('https://raw.githubusercontent.com/elthonf/fiap-mba-r/master/data/Copas.csv')
dl_url('https://raw.githubusercontent.com/elthonf/fiap-mba-r/master/data/Copas-Partidas.csv')
dl_url('https://raw.githubusercontent.com/elthonf/fiap-mba-r/master/data/Copas-Jogadores.csv')
```

## Lendo arquivos locais CSV

```{r}
copas <- read.table('../data/Copas.csv', sep=',' , header = TRUE)
copas.partidas <- read.table('../data/Copas-Partidas.csv', sep=',' , header = TRUE, fill = TRUE)
copas.jogadores <- read.table('../data/Copas-Jogadores.csv', sep=',' , header = TRUE, fill = TRUE)
```

Para que os aquivos CSV com erro no final, usar esse comando

read.csv ou read.csv2

```{r}
read.csv('../data/Copas.csv')
read.csv('../data/Copas-Jogadores.csv')
read.csv('../data/Copas-Partidas.csv')
```

## Lendo arquivos locais Excel - XLS

Pacotes
xlsx
readxl
openxlsx
readr (outros tipos de arquivos - mais simples)

read.xlsx / read.xlsx2 / read_excel

```{r}
library(readxl)
dl_url('https://raw.githubusercontent.com/elthonf/fiap-mba-r/master/data/cameras.baltimore.xlsx')
```

```{r}
camera.data.x = read_excel(path = '../data/cameras.baltimore.xlsx', sheet = 1)
```

Em Baltimore
- Qual a câmera mais ao Norte?
- Qual a câmera mais ao Sul?
- Qual a câmera mais ao Leste?
- Qual a câmera mais ao Oeste?

```{r}

```


### Dados de banco de dados

Exemplo de conexão a um Banco de Dados

```{r}
dbConn <- dbConnect(MySQL(), user='elthon',password='xxxxxxx', host='localhost')
resultado <- dbGetQuery(dbConn, 'SELECT * FROMclientes')
dbDisconnect(dbConn)
```






