---
title: "DPLYR - Manipulação de Dados"
author: "Rafael Bueno - rm330593"
date: "26 de maio de 2018"
output: html_notebook
---

# DPLYR - Manipulação de Dados

Pacotes Google:
googleAuthR
googleAnalyticsR

Pacote:
dplyr

```{r}
library(dplyr)
```

## DPLYR - Mutate

tabela <- mutate(tabela,
col1 = `formula`,
col2 = `formula` )

```{r}
head(starwars)
dplyr::starwars
```

```{r}
s2 <- mutate(starwars,imc = mass / ((height / 100) ^ 2) )
```


## Exemplo

Carregar o dataset BrFlights2 (aula 02)

Criar as colunas vistas na aula 2, mas agora com um único comando usando o mutate.

- Partida.Atraso
- Chegada.Atraso
- DistanciaEuc (distância euclidiana)
- TempoViagem.Real

```{r}
load('../data/BrFlights2.RData')

BrFlights2 <- mutate(BrFlights2
 , Partida.Atraso = BrFlights2$Partida.Real - BrFlights2$Partida.Prevista
 , Chegada.Atraso = BrFlights2$Chegada.Real - BrFlights2$Chegada.Prevista 
 , DistanciaEuc = sqrt(
    ( BrFlights2$LatDest  - BrFlights2$LatOrig ) ** 2
  + ( BrFlights2$LongDest - BrFlights2$LongOrig) ** 2 )
 , TempoViagem.Real = BrFlights2$Chegada.Real - BrFlights2$Partida.Real)

```


## Exemplo

testar com   current_vars()

```{r}
retorna_param1 <- function(...){
print(as.list(match.call()))
}
retorna_param2 <- function(...){
print(as.list(match.call(expand.dots=FALSE)))
}
retorna_param3 <- function(...){
  ls(envir = environment())
  list(...)
}
retorna_param4 <- function(...){
  ls(envir = environment())
  a = list(...)
  ret = list()
  for (item in names(a)){
    ret[item] = a[item]
  }
  return(ret)
}
```


```{r}
retorna_param1(p1 = 1, p2 = "a", p3 = TRUE)
retorna_param2(p1 = 1, p2 = "a", p3 = TRUE)
retorna_param3(p1 = 1, p2 = "a", p3 = TRUE)
retorna_param4(p1 = 1, p2 = "a", p3 = TRUE)
```


```{r}
print(as.list(match.call()))
```

## Pacote magrittr e o pipe

%>%

```{r}
library(magrittr)
```

função1() %>% 
função2(___,___,.,___,___) - neste caso vai pro param 3
função2(___,___,___,___) - neste caso vai pro param 1 (j? posso começar com o param 2)

* Carregar o dataset BrFlights2
* Fazer o mesmo procedimento já realizado:
* criar as 4 colunas, porém agora com a utilização do pipe.
* Para pensar um pouco:
* Há um atraso médio de chegadas. Qual é este valor?
* Crie uma coluna de atraso relativo com a diferença do atraso real para o atraso médio.

Coloca o Atraso relativo

```{r}
load('../data/BrFlights2.RData')

BrFlights2 <- BrFlights2 %>%
mutate(Partida.Atraso = BrFlights2$Partida.Real - BrFlights2$Partida.Prevista) %>%
mutate(Chegada.Atraso = BrFlights2$Chegada.Real - BrFlights2$Chegada.Prevista) %>% 
mutate(DistanciaEuc = sqrt(
    ( BrFlights2$LatDest  - BrFlights2$LatOrig ) ** 2
  + ( BrFlights2$LongDest - BrFlights2$LongOrig) ** 2 )) %>% 
mutate(.,TempoViagem.Real = BrFlights2$Chegada.Real - BrFlights2$Partida.Real)
```

## DPLYR - Filter (Filtra linhas)


```{r}
starwars %>%
filter(species == "Droid")
```


```{r}
starwars %>%
filter(species == "Droid") %>%
View()
```


```{r}
starwars %>%
filter(species == "Droid") %>%
head(n = 3)
```

E se tiver uma variável com o nome PONTO ou com o nome do PIPE

```{r}
BrFlights2 %>% 
  filter(Companhia.Aerea == "AZUL") -> Azul
head(Azul)
```


## DPLYR - SELECT


```{r}
starwars %>%
  select(name, ends_with("color"))
```

## Exemplo

Remonte o dataset BrFlights2 para que:
- Partida.Atraso real fique após partida Partida.Real
- O mesmo com a chegada
- TempoViagem.Real fique após Chegada.Atraso

- Atribua esta busca a um novo dataset: BrFlights3
- Garanta que não tenha perdido nenhuma coluna

```{r}
names(BrFlights2)
```


```{r}
BrFlights3 <- BrFlights2 %>% 
  select( Voos, Companhia.Aerea, Codigo.Tipo.Linha,
          Partida.Prevista, Partida.Real, Partida.Atraso,
          Chegada.Prevista, Chegada.Real, Chegada.Atraso,
          TempoViagem.Real,
          Situacao.Voo, Codigo.Justificativa,
          Aeroporto.Origem, Cidade.Origem, Estado.Origem, Pais.Origem,
          Aeroporto.Destino, Cidade.Destino, Estado.Destino, Pais.Destino,
          LongDest, LatDest, LongOrig, LatOrig, DistanciaEuc, j = 2)
```

## Renomeia a coluna

não entendi... ? porque deveria ter mantido as outras colunas.
Como usar?

```{r}
BrFlights4 <- BrFlights3 %>%
select("Partida Real" = Partida.Real)
```

## ARRANGE

```{r}
starwars %>%
arrange(desc(mass))
```

No dataset BrFlights2:

* Quais os 100 maiores atrasos de chegada de vôos nacionais / regionais?
( Quantas dias/horas/minutos/segundos foi o maior atraso?


```{r}
BrFlights3 %>% filter(Codigo.Tipo.Linha == 'Nacional' | Codigo.Tipo.Linha == 'Regional') %>% 
  arrange( desc(Chegada.Atraso) ) %>%
  head(100) -> BrFlights4
BrFlights4
```


```{r}
select(BrFlights4, Chegada.Atraso) %>%
  head(1) %>%
  as.numeric() -> atraso
sprintf('%f segundos', atraso )
```


```{r}
sprintf('%f minutos', atraso / 60 )
sprintf('%f horas', atraso / 60 / 60 )
sprintf('%f dias', atraso / 60 / 60 / 24 )
rm(atraso)
```

## JOIN

```{r}
publishers <- read.csv('../data/publishers.csv')
superheroes <- read.csv('../data/superheroes.csv')
```


```{r}
inner_join(publishers,superheroes)
semi_join(publishers,superheroes)
anti_join(publishers,superheroes)
left_join(publishers,superheroes)
right_join(publishers,superheroes)
full_join(publishers,superheroes)
```

## GROUP BY

```{r}
starwars %>% 
  group_by(species) %>% 
  summarise(
    j = n()
  )
```


```{r}
starwars %>% 
  group_by(species) %>% 
  summarise(
    j = n(),
    mass = mean(mass, na.rm = TRUE)
  ) %>% 
  filter(j > 1)
```


## Exercício

Agregações

* qual a CIA com maior atraso médio?
* Qual estado de origem com maior atraso médio?

```{r}
BrFlights2 %>% 
  group_by(  ) %>% 
  summarise(
    j = n(),
    mass = mean(BrFlights2$mass, na.rm = TRUE)
  ) %>% 
  filter(j > 1)
```



