---
title: "Plots"
author: "Rafael Bueno - rm330593"
date: "26 de maio de 2018"
output: html_notebook
---

# Plot

Que tal explorar um pouco o plot básico

```{r}
x = -10:10
plot( x = x, y = x**2, main = "Parábola")
plot( x = x, y = x**2, main = "Parábola - l", type = "l")
plot( x = x, y = x**2, main = "Parábola - p", type = "p")
plot( x = x, y = x**2, main = "Parábola - b", type = "b")
plot( x = x, y = x**2, main = "Parábola - o", type = "o")
plot( x = x, y = x**2, main = "Parábola - h", type = "h")
plot( x = x, y = x**2, main = "Parábola - s", type = "s")
plot( x = x, y = x**2, main = "Parábola - S", type = "S")
```


## Análise de tendência

Vamos explorar o dataset 'cars'

* Dataset gerado em 1920
* 50 observações
* Data uma velocidade registrada (mph) qual a distância percorrida até que o carro pare (ft)

Conhecer os dados

```{r}
head(cars)
```

Exemplos de Plot

```{r}
plot(cars$speed, cars$dist)
plot(cars)
```


## Regressão Linear

Análise de equação da reta

```{r}
y.tend <- lm(data = cars, formula = dist ~speed)$coefficients
print(y.tend)
x <- cars$speed
plot(cars)
lines(x = x, y = cbind(1, x) %*% y.tend, type = "l", col = "blue")
lines(x = 1:20, y = 21:40, type = "l", col = "red")
```

## Histograma

Frequência = Densidade

* densidade (número relativo)
* frequencia (quantidade)


```{r}
x = -10:10
cat("Dados: ")
print( sort( x**2) )
summary(x**2)
hist(x**2)
hist(   x**2 , freq = F)
hist(   x**2 , nclass = 2)
```

## Caixas (Box Plot)

```{r}
summary(airquality)
boxplot( airquality )
boxplot( airquality$Ozone, outline = F )
```

## Exercicio - Basic Plot

Dataset airquality, medição de ozônio em MAIO

* Tentativa de utilizar o %>% 

```{r}
airquality %>%
  filter( Month == 5 ) %>%
  select( Ozone ) %>%
  arrange(Ozone) %>%
  unlist() %>%
  plot()
airquality %>%
  filter( Month == 5 ) %>%
  select( Ozone ) %>%
  summary()
lines(x = 0:27, y = rep( 1.00, 28), type = 'l', col='blue')
lines(x = 0:27, y = rep(11.00, 28), type = 'l', col='blue')
lines(x = 0:27, y = rep(18.00, 28), type = 'l', col='red')
lines(x = 0:27, y = rep(31.50, 28), type = 'l', col='blue')
lines(x = 0:27, y = rep(115.00, 28), type = 'l', col='blue')
```

* Solução sem utilizar o %>% 

```{r}
dados.filtrados <- filter(airquality, Month == 5)
dados.odenados <- sort(dados.filtrados$Ozone)
plot(dados.odenados)
lines(x = 1:26, y = rep(18,26), col = "red", type = "l")
lines(x = 1:26, y = rep(quantile(dados.odenados, 0), 26), col = "blue", type = "l")
```

## Exercício - BoxPlot


Existem apenas 5 meses no dataset Airquality
Fazer um boxplot que permita uma avaliação mensal e comparativa do Ozônio 


```{r}
#airquality$Ozone
#filter( airquality , Month == 5 ) %>% select( Ozone ) %>% arrange(Ozone)
#boxplot( data = airquality, formula = Ozone ~ Month  )
boxplot( Ozone ~ Month, data = airquality )
```


* Qual mês possui maior média de O3?
* Qual mês possui maior concentração de O3?
* Qual mês apresenta a menor variância de O3?
* E a maior?
* Qual o mês com a maior temperatura média?
* E qual tem a maior temperatura registrada?
* O mês com mais ventos é o mesmo mês que possui mais radiação solar?


```{r}
boxplot( Temp ~ Month, data = airquality )
boxplot( Solar.R ~ Month, data = airquality )
boxplot( Wind ~ Month, data = airquality )
```

Teste 1

```{r}
var1 <- y ~ x+2
class(var1)
```

Teste 2

```{r}
var2 <- lm(airquality$Ozone~airquality$Month)
class(var2)
```

## Use o Plot Básico e responda:

Há alguma relação aparente entre concentração de ozônio e vento?
Façam regressão linar com lm
Desenhem a linha com lines()

```{r}
y.tend <- lm(data = airquality, formula = Ozone ~Wind)$coefficients
print(y.tend)
x <- airquality$Wind
plot(x = airquality$Wind, y = airquality$Ozone)
lines(x = x, y = cbind(1, x) %*% y.tend, type = "l", col = "blue")
```

Depois desenhem a mesma linha com a função abline

```{r}
y.tend <- lm(data = airquality, formula = Ozone ~Wind)$coefficients
print(y.tend)
x <- airquality$Wind
plot(x = airquality$Wind, y = airquality$Ozone)
abline(y.tend, type = "l", col = "blue")
```



```{r}
with(airquality, plot(x = Wind, y = Ozone))
abline(lm(data = airquality, formula = Ozone ~Wind), col = "red")
```

Resposta Professor:

```{r}
plot(x = airquality$Wind, y = airquality$Ozone)

with(airquality, plot(x = Wind, y = Ozone))
abline(lm(data = airquality, formula = Ozone ~Wind) , col='red')
```


## Múltiplos gráficos (Dashboard)

Experimente digitar os seguintes comandos, um por vez, no console:

```{r}
par(mfrow=c(1,2))
plot(airquality$Wind, airquality$Ozone)
plot(airquality$Solar.R, airquality$Ozone)
```


## Comando with


```{r}
ls(envir = environment())
with(mtcars, ls(envir = environment()) )
names(mtcars)
mtcars["mpg"]
with(cars, plot(speed, dist))
```


Mesmo plot, usando o with


```{r}
par(mfrow = c(1,2))
with(airquality, {
  plot(Wind, Ozone,
       main = 'Ozonio pelo vento')
  plot(Solar.R, Ozone,
       main = 'Ozonio pela radiação solar')
})
```


## LATTICE - Básico

```{r}
library(lattice)
```

Qual gráfico resultante?

Podemos dizer que há variação por estado quanto à relação de expectativa de vida e salário anual?

```{r}
state <- data.frame(state.x77,
                    region = state.region)
xyplot(Life.Exp ~ Income | region,
       data = state,
       layout = c(4, 1))
```

A correlação entre assassinato e salário é positiva ou negativa?


```{r}
state <- data.frame(state.x77,
                    region = state.region)
xyplot(Murder ~ Income | region,
       data = state,
       layout = c(4, 1))
```


## Análise de Dataset - Atividade ML

### Instruçães 01: Carregando os dados

O dataset tem 2,075,259 registros

- Dados de dezembro de 2006 e novembro de 2010 (47 meses)
- Vamos usar apenas 1 mês. fevereiro de 2007

Quanto de memória é necessário para carregar o dataset?
confira depois com object.size)

```{r}
12 * 9 * 2075259
file.size("../data/household_power_consumption.txt.gz")
```

Este dataset possui missing values.
Eles estão registrados como "?"

```{r}
file <- gzfile("../data/household_power_consumption.txt.gz")
all_data <- read.table(file, header = T, sep = ";", na.strings = "?")
object.size(all_data)
```


```{r}
library(lubridate)
```

Converte o campo de data pois iremos usar no filtro (com lubridate)

```{r}
all_data$datetime <- dmy_hms( paste(all_data$Date, all_data$Time))
all_data$Date <- dmy(all_data$Date)
all_data$Time <- hms(all_data$Time)
object.size(all_data)
```

Filtra o mês de trabalho:

```{r}
data = filter(all_data, all_data$Date >=ymd("2007-02-01" ) & all_data$Date < ymd("2007-03-01" ))
data2 = filter(all_data, all_data$Date >=ymd("2009-02-01" ) & all_data$Date < ymd("2009-03-01" ))
```



```{r}
summary(all_data)
```

### Instruções 02: Histograma de consumo

Fazer um histograma da coluna
Global_active_power

Explique a frequência concentração do consumo

```{r}
hist( all_data$Global_active_power )
```

### Instruções 03: Variação de consumo

Fazer um gráfico de linhas do período.

* Há algum período com características de consumo que chamam a atenção?
* Faça um gráfico de linhas de 2 dias (01-fev a 02-fev)
* Há alguma característica no consumo de energia ao longo do tempo?

OBS: 1 mês de 2007, 2 dias de 2007; 1 mês de 2009, 2 dias de 2009; 

```{r}
data_2dias = filter(all_data, all_data$Date >=ymd("2009-02-01" ) & all_data$Date < ymd("2009-02-02" ))
hist( data_2dias$Global_active_power )

```

### Instruções 04: Variação de consumo por medida

O que são as colunas:
sub_metering_01, 02 e 03?

Faça o mesmo gráfico de 2 dias e avalie a
variação destes dados.

Adicione uma legenda com o comando legend

```{r}
legend("topright", col=c("black", "red", "blue"),
       lty=1, lwd=2,
       legend=c("Sub_metering_1",
                "Sub_metering_2",
                "Sub_metering_3"))
```


### Instruções 05: Multi plotagem

Construa uma plotagem com 4 gráficos:

```{r}

```

### Final

Fazer um gráfico de consumo por ano para cada
ano da série.

Fazer um histograma de todos os meses para
2006, 2007, 2008, 2009 e 2010.

Fazer um box-plot


```{r}

```


Graus decimais (DD) expressa latitude e longitude coordenadas geográficas como frações decimais e são usadas em vários aplicativos Sistema de informação 

https://pt.wikipedia.org/wiki/Graus_decimais

## Plots de senos e cossenos

```{r}
plot( sin(seq(from = 0, to = 2*pi, length.out = 7 )), type = 'o')
plot( sin(seq(from = 0, to = 2*pi, length.out = 70 )), type = 'o' )
plot( sin(seq(from = 0, to = pi, length.out = 7 )), type = 'o')
plot( sin(seq(from = 0, to = pi, length.out = 12 )), type = 'o' )
plot( cos(seq(from = 0, to = 2*pi, length.out = 12 )), type = 'o' )
```


## Finalização da modelagem

* Desenhar um modelo de regressão linear multivariada.
* Considerar todas as plotagens realizadas.
* Qual o erro total esperado da predição?
* Qual o desvio padrão do erro obtido?
* Você sabe qual o P-Valor e R2 do modelo?
* Que variáveis não estão disponíveis que você incluiria no modelo?


```{r}

```




