---
title: "K-Means"
author: "Rafael Bueno - rm330593"
date: "26 de maio de 2018"
output: html_notebook
---

# K-Médias / K-Means

```{r}
library(dplyr)
library(readr)
library(plotly)
library(zoo)
library(scales)
library(dendextend)
library(ape)
```


Gerando dados aleatórios


```{r}
set.seed(1909)
x <- rnorm(15, mean = rep(1:3, each = 5), sd = 0.2)
y <- rnorm(15, mean = rep(c(1, 2), each = 5), sd = 0.2)
plot(x, y, col = "blue", pch = 19, cex = 1)
text(x + 0.05, y + 0.05, labels = as.character(1:15))
```


```{r}
set.seed(1909)
mydata = data.frame(x, y)
modelo = kmeans(x = mydata, centers = 3)
plot(x, y, col = "blue", pch = 19, cex = 1)
points(modelo$centers, col = "red", pch = 3, cex = 3, lwd = 2)
```


## Fifa 18 - Analisado habilidades

Filtrar em um dataset menor usando o dplyr que contemple
- Atributos name, dribbling, acceleration
- Apenas os 602 jogadores da liga "Spanish Primera División"


```{r}
fifa_game_2 <- read_csv("../data/fifa game-2.csv",
                        locale = locale(encoding = "ISO-8859-1"))
head(fifa_game_2)
summary(fifa_game_2)
```

```{r}
spec(fifa_game_2)
```

Rode o k-means com 4 centróides

```{r}
fifa_game_2 %>%
  filter(league == "Spanish Primera División") %>%
  select(name,dribbling,acceleration) -> spain.2d
plot(spain.2d$dribbling, spain.2d$acceleration
     , xlab = "dribbling", ylab = "acceleration"
     )
```



```{r}
set.seed(1)
centros <- 4
modelo2 <- kmeans(x = spain.2d[,-1], centers = centros)
plot(spain.2d$dribbling, spain.2d$acceleration
     , xlab = "dribbling", ylab = "acceleration"
     , col = modelo2$cluster
     )
points(modelo2$centers, col = 1:centros, bg = centros:1,pch = 24, cex = 2, lwd = 1)
```


```{r}
fifa_game_2 %>%
  filter(league == "Spanish Primera División") %>%
  select(name,dribbling,acceleration,long_passing) -> spain.3d
plot(spain.3d[-1])
```




```{r}
set.seed(2)
modelo.fifa <- kmeans(x = spain.3d[,-1], centers = 4)
plot(spain.3d[,-1], col = modelo.fifa$cluster, pch=21, cex=1)
points(modelo.fifa$centers, col = 4:1, bg = 1:4,pch = 24, cex = 2, lwd = 1)
```


## PLOT LY


```{r}
plot_ly(data = spain.2d,
x = ~dribbling, y = ~acceleration,
text = ~name,
type = 'scatter', mode ='markers')
```



```{r}
plot_ly(data = spain.2d,
x = ~dribbling, y = ~acceleration,
text = ~name,
type = 'scatter', mode ='markers'
,color = modelo2$cluster)
```



```{r}
plot_ly(data = spain.3d,
x = ~dribbling, y = ~acceleration, z = ~long_passing,
text = ~name,
type = 'scatter3d', mode ='markers'
,color = modelo.fifa$cluster
,width = 800
, size = rep(1, dim(spain.3d) [1]), sizes = c(3.0))
```


## Avaliação de um modelo K-Means

Experimentos

```{r}
modelo = kmeans(spain.2d[,c('dribbling','acceleration')], centers = 4)
rbind( cbind('betweenss:', modelo$betweenss),
cbind('totss:', modelo$totss),
cbind('quality:', modelo$betweenss / modelo$totss ))
plot(spain.2d[,c('dribbling','acceleration')],
col = modelo$cluster,
pch = 20, cex = 2)
points(modelo$centers, col = rev(seq_along(modelo$centers)),
bg=seq_along(modelo$centers), pch = 24, cex =1, lwd = 1)
```

Avaliar

* betweenss
* totss
* betweenss/totss


## Alternativa k-Medóides


```{r}
library(cluster)
x <- rbind(matrix(rnorm(100, mean = 0.5, sd = 4.5), ncol = 2),
matrix(rnorm(100, mean = 0.5, sd = 0.1), ncol = 2))
colnames(x) <- c("x", "y")
modelo1 <- pam(x, 2)
modelo2 <- kmeans(x, 2)
par(mfrow=c(1,2))
plot(x, col = modelo1$clustering, main="Clusters k-Medoids")
points(modelo1$medoids, col = 1:3, pch = 10, cex = 4)
plot(x, col = modelo2$cluster, main="Clusters k-Means")
points(modelo2$centers, col = 1:3, pch = 10, cex = 4)
```














