---
title: "Mapa de Calor"
author: "Rafael Bueno - rm330593"
date: "26 de maio de 2018"
output: html_notebook
---

# Mapa de Calor

```{r}
library(dplyr)
library(readr)
library(plotly)
library(zoo)
library(scales)
library(dendextend)
library(ape)
library(tidyr)
```


```{r}
set.seed(12345)
dados <- matrix(rnorm(400),
nrow = 40)
image(x = 1:10, y = 1:40, z = t(dados)[,40:1])
```


```{r}
cores <- c("red", "orange", "yellow", "green", "blue")
image(x = 1:10, y = 1:40, z = t(dados)[,40:1], col = cores)
```

Teste com valores ordenados

```{r}
dados.ord =  matrix(sort(dados), nrow = 1)
image(x = 1:400, y = 1:1, z = t(dados.ord) )
```


```{r}
dados.ord =  matrix(sort(dados), nrow = 40)
image(x = 1:10, y = 1:40, z = t(dados.ord)[,40:1])
```


```{r}
cores <- c("red", "orange", "yellow", "green", "blue")
image(x = 1:10, y = 1:40, z = t(dados.ord)[,40:1], col = cores)
```


```{r}
colorPallete1 = c("red", "yellow", "green")
plot(x=seq_along(colorPallete1), col=colorPallete1, pch=19, cex=10)
gradiente1 = colorRampPalette(colorPallete1)(n = 30)
plot(x=seq_along(gradiente1), col=gradiente1, pch=19, cex=10)
```



```{r}
colorPallete2 = c("#f8696b", "#ffeb84", "#63be7b")
plot(x=seq_along(colorPallete2), col=colorPallete2, pch=19, cex=10)
gradiente2 = colorRampPalette(colorPallete2)(n = 30)
plot(x=seq_along(gradiente2), col=gradiente2, pch=19, cex=10)
```


```{r}
cores <- c("red", "orange", "yellow", "green", "blue")
plot(x=seq_along(cores), col=cores, pch=19, cex=10)
gradiente3 = colorRampPalette(cores)(n = 30)
plot(x=seq_along(gradiente3), col=gradiente3, pch=19, cex=10)
```

```{r}
fifa_game_2 %>%
filter(league=="Spanish Primera Divisi?n") %>%
select(name, age, height_cm, dribbling) -> spain.colors
with(spain.colors,
plot( x = height_cm, y = age )
)
```

Existe um pacote scales que possui uma função show_col específica para visualizar escalas de cores:

```{r}
library(scales)
show_col(gradiente2, labels = F)
```

Cores para análise do dataset da Fifa:

```{r}
cores.fifa  = c("white", "#63be7b", "#ffeb84",  "#f8696b")
show_col(cores.fifa)
```


```{r}
gradiente.fifa = colorRampPalette(cores.fifa)(n = 30)
show_col(gradiente.fifa, labels = FALSE)
```


Passos seguintes:

Criar agrupamento com os dados (média)
Definir a escala de cores
Branco, verde, amarelo e vermelho
Gerar dataset com
x e y contínuo
mapa
Plotar
Image
ou Plotly


```{r}

```


Obtem um novo dataset da Primeira Liga Espanhola

```{r}
fifa_game_2 %>%
  #head(200) %>% 
  filter(league=="Spanish Primera División") %>% 
  select(name, age, height_cm, dribbling) -> spain.colors
# PLota os elementos selecionados
with(spain.colors,
     plot( x = height_cm, y =  age  )
)
```


Gera crossing table de idade e altura (tabela auxiliar)


```{r}
alturas = min(spain.colors$height_cm):max(spain.colors$height_cm)
idades = min(spain.colors$age):max(spain.colors$age)
crossing(height_cm = alturas,
         age = idades
         ) -> spain.colors.crossing
```


Agrupa a característica dribling pelas duas dimensões que serão analisadas


```{r}
spain.colors %>%
  group_by(height_cm, age) %>% 
  summarise(
    dribbling.avg = mean(dribbling)
  ) %>% 
  right_join(spain.colors.crossing, by=c('height_cm' = 'height_cm', 'age'='age')) %>% 
  na.fill(fill=0) %>%
  data.frame() -> spain.colors.group 
```


Plotagem do mapa de calor (white, green, yellow, red)


```{r}
with(spain.colors.group,
  image(x = alturas,
       xlab = "Altura cm",
       y = idades,
       ylab = "Idade",
       main = "Dribbling médio",
       z = t(matrix(dribbling.avg, nrow = length(idades)) ),
       col = gradiente.fifa
       )
)
```


Mesmo plot, com contornos dos grupos


```{r}
with(spain.colors.group,
  image(x = alturas,
       xlab = "Altura cm",
       y = idades,
       ylab = "Idade",
       main = "Dribbling médio",
       z = t(matrix(dribbling.avg, nrow = length(idades)) ),
       col = gradiente.fifa
       )
)
with(spain.colors.group,
  contour(alturas,
          idades,
          t(matrix( dribbling.avg, nrow = length(idades)) ),
          add = TRUE, drawlabels = FALSE,
          levels = seq(50, 100, by = 20)
      )
)
```


Mapa de calor com o plotly


```{r}
with(spain.colors.group,
     plot_ly(x = alturas,
             y = idades,
              z = t(matrix( dribbling.avg, nrow = length(idades)) ),
             colors = gradiente.fifa, #"Greys",
             type = "heatmap")
)
```


Mapa de calor e contornos com o plotly


```{r}
with(spain.colors.group,
     plot_ly(x = alturas,
             y = idades,
             z = t(matrix( dribbling.avg, nrow = length(idades)) ),
             colors = gradiente.fifa,
             type = "contour",
             contours = list(
               start = 00,
               end = 80,
               size = 20
             ))
)
```










