---
title: "Exercicio - Lubridate"
author: "Rafael Bueno - rm330593"
date: "26 de maio de 2018"
output: html_notebook
---

# Lubridate

Inicializar as packages necessárias:

```{r}
library(lubridate)
```

Criar uma duration com 260 segundos

```{r}
a <- duration(260)
a
```

Criar uma duration com 260 minutos e divida-a por 60

```{r}
b <- dminutes(260) / 60
b
```

Criar uma duration de 1 dia e subtraia uma duration de 60 minutos

```{r}
c <- ddays(1) - dminutes(60)
c
```

Criar uma duration de 12 dias, 5 horas e 10 minutos

```{r}
d <- ddays(12) + dhours(5) + dminutes(10)
d
```

Calcular a Black Friday de 2018:

O Black Friday acontece 1 dias depois do dia de ação de graças americadno, que é celebrado na 4a quinta-feira de novembro

* Crie uma variável representando 1-nov-2018
* Verifique que dia da semana é 1-nov
* Adicione a quantidade necessária para chegar na quinta feira e adicione em uma segunda variável
* Adicione 3 semanas.

```{r}
datax <- ymd("2018-11-01")
wday(datax, label = TRUE, abbr = FALSE)
define.blackfriday <- function(datax){
  datax.week <- wday(datax, abbr = FALSE)
  if(datax.week - 5 > 0){
    data.bf <- datax + ddays(5 - datax.week) + dweeks(4)
  } else if(datax.week - 5 < 0){
    data.bf <- datax + ddays(-(datax.week - 5)) + dweeks(3)
  } else {
    data.bf <- datax + ddays(0) + dweeks(3)
  }
  return(data.bf)
}
define.blackfriday(datax) # 2018
```

Testar para 2019, 2020 e 2021

```{r}
define.blackfriday(ymd("2019-11-01")) # 2019
define.blackfriday(ymd("2020-11-01")) # 2020
define.blackfriday(ymd("2021-11-01")) # 2021
```







