---
title: "Exercicio - Análise BrFlights2"
author: "Rafael Bueno - rm330593"
date: "26 de maio de 2018"
output: html_notebook
---

# Análise BrFlights2 (Falta FINAL - 2 partes)

Carregar o dataset BrFlights2.RData 

* Trata-se de todos os voos comerciais brasileiros de 2016 e 2017

```{r}
load("../data/BrFlights2.RData") 
```

Quais colunas podem ser transformadas em Fatores? Transforme-as.

```{r}
BrFlights2$Voos <- as.factor(BrFlights2$Voos )
BrFlights2$Companhia.Aerea <- as.factor(BrFlights2$Companhia.Aerea )
BrFlights2$Codigo.Tipo.Linha <- as.factor(BrFlights2$Codigo.Tipo.Linha )
BrFlights2$Situacao.Voo <- as.factor(BrFlights2$Situacao.Voo )
BrFlights2$Aeroporto.Origem <- as.factor(BrFlights2$Aeroporto.Origem )
BrFlights2$Aeroporto.Destino <- as.factor(BrFlights2$Aeroporto.Destino )
BrFlights2$Pais.Origem <- as.factor(BrFlights2$Pais.Origem )
BrFlights2$Pais.Destino <- as.factor(BrFlights2$Pais.Destino )
BrFlights2$Cidade.Origem <- as.factor(BrFlights2$Cidade.Origem )
BrFlights2$Cidade.Destino <- as.factor(BrFlights2$Cidade.Destino )
BrFlights2$Estado.Origem <- as.factor(BrFlights2$Estado.Origem )
BrFlights2$Estado.Destino <- as.factor(BrFlights2$Estado.Destino )
```

Crie coluna com o atraso da partida e o atraso da chegada.

```{r}
BrFlights2$Partida.Atraso <- BrFlights2$Partida.Real - BrFlights2$Partida.Prevista
BrFlights2$Chegada.Atraso <- BrFlights2$Chegada.Real - BrFlights2$Chegada.Prevista
```

Crie coluna com distância euclidiana entre origem e destino.

```{r}
BrFlights2$DistanciaEuc <- 
  sqrt(
    ( BrFlights2$LatDest  - BrFlights2$LatOrig ) ** 2
  + ( BrFlights2$LongDest - BrFlights2$LongOrig) ** 2 )
```

Crie coluna com tempo de viagem real.

```{r}
BrFlights2$TempoViagem.Real <- BrFlights2$Chegada.Real - BrFlights2$Partida.Real
```

Como ver o primeiro quartil, média, mediana, etc. da coluna com o atraso na partida?

```{r}
summary( as.numeric( BrFlights2$Partida.Atraso) )
```

Como ver o resumo da tabela toda?

```{r}
summary(BrFlights2)
```

Qual companhia aérea com maior atraso médio?

```{r}
atraso.medio.cia <- aggregate(BrFlights2$Partida.Atraso,
          by = list( BrFlights2$Companhia.Aerea),
          FUN = mean,  na.rm = TRUE )
atraso.medio.cia
#atraso.medio.cia[order(),] - Como fazer o sorting??
```

Qual estado de origem com maior atraso médio?

```{r}
atraso.medio.estado <- aggregate(BrFlights2$Partida.Atraso,
          by = list( BrFlights2$Estado.Origem),
          FUN = mean,  na.rm = TRUE )
atraso.medio.estado
```

Qual a relação média entre distância percorrida e tempo de voô?

```{r}

BrFlights2$DistanciaEuc
BrFlights2$TempoViagem.Real
```

É possível identificar a companhia mais rápida?

```{r}

```


