---
title: "Exercicio - Variáveis"
author: "Rafael Bueno - rm330593"
date: "26 de maio de 2018"
output: html_notebook
---

# Exercicio - Elementos - Tipos de Dados

Criar 1 vetor com exatamente 4 elementos para cada tipo de dado:
Lógico, Inteiro, Numérico, Texto, Imaginário

```{r}
vet_bool <- c(T, T, F, F)
vet_bool
vet_int <- c(42, 420, 4200, 42000)
vet_int
vet_num <- c(3.1, 3.14, 3.141, 3.1415)
vet_num
vet_txt <- c("A","B","C","D")
vet_txt
vet_complex <- c(1i,2i,3i,4i)
vet_complex
```

Criar uma lista com 5 elementos. Cada elemento deve ser um vetor de
1 tipo de dado

```{r}
lista <- list(vet_bool,vet_int,vet_num,vet_txt,vet_complex)
lista
```

Criar uma matriz 4 x 4 com 16 números inteiros pares

```{r}
a = 1:16
b = a * 2
matriz <- matrix(c(b), nrow = 4, ncol=4, byrow=T)
matriz
```

Criar um data.frame em que cada coluna é um dos vetores 
criados neste exercício.

```{r}
tabela = data.frame(vet_bool,vet_int,vet_num,vet_txt,vet_complex)
tabela
```

Nomear as colunas

```{r}
colnames(tabela) <- c("COLUNA 1","COLUNA 2","COLUNA 3","COLUNA 4","COLUNA 5")
colnames(tabela) <- c(paste0("COLUNA ", 1:5))
tabela
```

Nomear as linhas com "L1, L2, L3 e L4"

```{r}
rownames(tabela) <- c("LINHA 1","LINHA 2","LINHA 3","LINHA 4")
rownames(tabela) <- c(paste0("LINHA ", 1:4))
tabela
```

